臺灣臺南地方法院臺南簡易庭民事判決
110年度南小字第1591號
原      告  億豪管理顧問股份有限公司

法定代理人  王子德  


訴訟代理人  李妹蘭  
被      告  謝宜庭  

輔  佐  人  謝沛晴  

上列當事人間請求給付電信費事件，本院於民國110年12月16日
言詞辯論終結，判決如下：
    主      文
一、被告應給付原告新臺幣19,331元，及自民國102年11月1日起
    至清償日止，按週年利率百分之5計算之利息。
二、被告應給付原告新臺幣10,160元，及自民國103年11月29日
    起至清償日止，按週年利率百分之5計算之利息。　　
三、訴訟費用新臺幣1,000元由被告負擔。
四、本判決得假執行。
    事實及理由
一、原告起訴主張：
　㈠被告謝ＯＯ於民國（下同）98年8月14日起陸續分別向訴外人ＯＯ
    電信股份有限公司（下稱「ＯＯ電信」）申請租用帳號為0000
    000000、0000000000、0000000000，此為門號代表號000000
    0000、0000000000、0000000000之行動電話服務。惟被告嗣
    未依約繳納電信費，迄今共積欠電信費及提前終止契約之應
    付補償款等合計29,491元。
　㈡後經遠傳電信已分別於102年10月31日及103年11月28日與原
    告簽訂「不良債權買賣契約」，就本件繫屬之債權讓與億豪
    管理顧問股份有限公司（即債權受讓人），此有「債權讓與
    證明書」可證，是本件之債權業已合法移轉。嗣後迭經原告
    多次催討，被告均置之不理，迄今仍未清償上開債務。為此
    ，爰依系爭行動通信業務服務契約及債權讓與法律關係提起
    本件訴訟等語。並聲明：如主文第1、2項所示。
二、被告對其於有申辦上開行動電話服務，並積欠有上開金額之
    電信費及提前終止契約之應付補償款，並不否認，惟被告以
    其申辦上開門號係遭他人詐欺脅迫。並聲明：原告之訴駁回
    。
三、得心證之理由：
  ㈠原告主張被告於98年8月14日起，陸續向訴外人ＯＯ電信申辦00
    00000000、0000000000、0000000000門號使用，惟被告嗣未
    依約繳納電信費，迄今共積欠電信費及提前終止契約之應付
    補償款19,331元（0000000000、0000000000門號）、10,160
    元（0000000000門號），共計29,491元，上開欠款經ＯＯ電信
    分別於102年10月31日及103年11月28日債權讓與予原告等情
    ，業據其提出債權讓與證明書、債權讓與通知書、ＯＯ電信帳
    單、上開門號之行動電話申請書等件為證（司促字卷第11頁
    至27頁）。又系爭門號被告本人親自到場簽名辦理申請使用
    ，原告到庭後並不否認，堪認系爭門號確為被告本人所申租
    ，其與原告間確有上述債務存在無訛。
　㈡按當事人主張有利於己之事實者，就其事實有舉證之責任，
    民事訴訟法第277 條前段定有明文。另按因被詐欺或被脅迫
    而為意思表示者，表意人得撤銷其意思表示。但詐欺係由第
    三人所為者，以相對人明知其事實或可得而知者為限，始得
    撤銷之；被詐欺而為之意思表示，其撤銷不得以之對抗善意
    第三人，民法第92條定有明文，故被告既主張其係遭他人詐
    欺脅迫，而向ＯＯ電信申辦系爭設備，就上開事實即應負舉證
    責任，惟被告到庭後自陳無法提出具體事證以實其說。是以
    ，被告辯稱其係受第三人詐欺脅迫而無庸給付電信費云云，
    為無理由，尚非可採。從而，原告請求被告給付如主文第1
    、2項所示，為有理由，應予准許。
四、末按小額訴訟，法院為訴訟費用之裁判時，應確定其費用額
    ；訴訟費用，由敗訴之當事人負擔，民事訴訟法第436條之1
    9第1項、第78條分別定有明文。查本件訴訟費用即第一審裁
    判費為1,000元，依上開規定，自應由敗訴之被告負擔，爰
    依職權確定訴訟費用負擔如主文第2項所示。
五、本件係適用小額訴訟程序所為被告敗訴之判決，依民事訴訟
    法第436條之20規定，應依職權宣告假執行。
六、據上論結，本件原告之訴為有理由，依民事訴訟法第436條
    之23、第436條第2項、第385條第1項前段、第78條、第436
    條之19第1項、第436條之20，判決如主文。
中　　華　　民　　國　　110 　年　　12　　月　　30　　日
                    臺南簡易庭    法　官  侯明正
以上正本係照原本作成。
如不服本判決，應於判決送達後20日內，向本院提出上訴狀並表
明上訴理由，如於本判決宣示後送達前提起上訴者，應於判決送
達後20日內補提上訴理由書（須附繕本）。
中　　華　　民　　國　　110 　年　　12　　月　　30　　日
                                  書記官  陳世明